【裁判字號】    95,台非,133
【裁判日期】    950629
【裁判案由】    違反槍砲彈藥刀械管制條例
【裁判全文】
最高法院刑事判決              九十五年度台非字第一三三號
    上訴人  最高法院檢察署檢察總長
    被  告  甲○○
上列上訴人因被告違反槍砲彈藥刀械管制條例案件，對於台灣桃
園地方法院中華民國九十一年十一月十三日第一審確定判決（九
十一年度訴字第一四一二號，起訴案號：台灣桃園地方法院檢察
署九十一年度偵字第一三七五五號），認為部分違法，提起非常
上訴，本院判決如下：
    主  文
原判決關於科刑諭知罰金如易服勞役折算標準部分撤銷。
甲○○因犯未經許可，無故持有手槍罪，所處併科罰金新台幣貳
拾萬元部分，如易服勞役，以罰金總額與陸個月之日數比例折算
。
    理  由
非常上訴理由稱：「一、按判決不適用法則或適用不當者，為違
背法令，刑事訴訟法第三百七十八條定有明文。又罰金無力完納
者，易服勞役。易服勞役以一元以上、三元以下，折算一日。但
易服勞役期限不得逾六個月。罰金總額折算逾六個月之日數者，
以罰金總額與六個月之日數比例折算，為行為時及裁判時刑法第
四十二條第一項後段、第二項、第三項所明定。而依刑法第四十
二條第二項易服勞役者，就其原定數額提高為一百倍折算一日，
復為罰金罰鍰提高標準條例第二條前段所明示。經查本件原確定
判決判處被告甲○○有期徒刑七年，併科罰金新台幣貳拾萬元，
罰金部分如易服勞役，以佰元折算壹日。則依其諭知之折算標
準計算，該罰金易服勞役之日數為二百二十二日，顯逾六個月之
勞役期限。故原判決依上揭規定，應以罰金總額與六個月之日數
比例折算該易服勞役期間，始為適法。茲原判決理由欄援引刑法
第四十二條第二項規定而為主文宣告罰金部分如易服勞役，以三
百元折算一日，自有適用法則不當之違背法令。二、案經確定，
且對被告不利。爰依刑事訴訟法第四百四十一條、第四百四十三
條提起非常上訴，以資糾正及救濟」等語。
本院按罰金易服勞役，以一元以上三元以下，折算一日，但勞役
期限不得逾六個月，罰金總額折算逾六個月之日數者，以罰金總
額與六個月之日數比例折算；又依刑法第四十二條第二項所處罰
金易服勞役者，就其原定數額提高為一百倍折算一日，刑法第四
十二條第二項、第三項，罰金罰鍰提高標準條例第二條前段定有
明文。本件被告甲○○因違反槍砲彈藥刀械管制條例案件，經台
灣桃園地方法院於民國九十一年十一月十三日以九十一年度訴字
第一四一二號判決，論以未經許可，無故持有手槍（累犯）罪，
量處「有期徒刑柒年，併科罰金新台幣貳拾萬元」，並諭知「罰
金如易服勞役，以佰元折算壹日」確定。經折算結果，其易服
勞役期限已逾六個月之日數，依上開說明，顯然違背法令，且於
被告不利，案經確定，非常上訴意旨執以指摘，洵有理由，應由
本院將原判決關於諭知罰金如易服勞役折算標準部分撤銷，另行
諭知罰金如易服勞役，以罰金總額與六個月之日數比例折算，以
資救濟。
據上論結，應依刑事訴訟法第四百四十七條第一項第一款，刑法
第四十二條第三項，罰金罰鍰提高標準條例第二條前段，判決如
主文。
中    華    民    國  九十五  年    六    月  二十九  日
                      最高法院刑事第八庭
                          審判長法官  張  淳  淙
                                法官  張  春  福
                                法官  洪  昌  宏
                                法官  蔡  彩  貞
                                法官  賴  忠  星
      本件正本證明與原本無異
                                      書  記  官
中    華    民    國  九十五  年    七    月    三    日
                                                      Ｅ


司法院資訊處製作；財團法人民間司法改革基金會備份。
